【裁判字號】    97,交聲,2832
【裁判日期】    971229
【裁判案由】    交管條例聲異
【裁判全文】
臺灣板橋地方法院交通事件裁定        97年度交聲字第2832號
原處分機關  交通部公路總局臺北區監理所板橋監理站
異  議  人
即受處分人  甲○○
上列受處分人因違反道路交通管理處罰條例案件，對於交通部公
路總局臺北區監理所板橋監理站民國97年10月21日所為之處分（
原處分：板監裁字第裁41-C00000000號），聲明異議，本院裁定
如下：
    主      文
異議駁回。
    理      由
一、本件異議意旨略以：異議人當天要紅燈左轉時，看到警員就
    回到原來的位置停等紅燈，若當時警員有招手吹哨，伊就會
    騎過去讓他開單，但是警員沒有招手吹哨，才導致伊騎回原
    點，害伊多1 張逆向行駛的罰單，伊不是故意違規的，爰聲
    明異議等語。
二、按汽車（依道路交通管理處罰條例第3 條第8 款規定，包括
    機器腳踏車）駕駛人，不按遵行之方向行駛者，處新臺幣（
    下同）600 元以上1800元以下罰鍰。道路交通管理處罰條例
    第45條第1 款定有明文。又汽車駕駛人有違反該條例第45條
    情形者，除依原條款處罰鍰外，並記違規點數1 點，同條例
    第63條第1 項第1 款亦有明定。
三、經查，異議人即受處分人甲○○於民國97年8 月31日16時36
    分許，騎乘車號BET-493 號重型機車行經臺北縣板橋市○○
    ○路與實踐路口（該路口設有燈光號誌管制）時紅燈左轉，
    因見到有警員即騎回原路口停等紅燈等情，業據異議人坦承
    在卷，而異議人騎回原路口途中逆向行駛（不按遵行之方向
    行駛）之事實，亦有現場採證照片2 張附卷可稽，是異議人
    確有逆向行駛之違規行為，已堪認定。至異議人雖辯稱：是
    因為警員沒有招手吹哨才導致伊逆向行駛騎回原點等紅綠燈
    ，伊只是想回到原點，不知道這樣已經逆向行駛云云；惟異
    議人考領有普通重型機車駕照，有證號查詢機車駕駛人表1
    份在卷可憑，其為有正常智識能力之成年人，對於行車時應
    按照遵行方向行駛，不得逆向行駛之規定自不得諉為不知，
    縱使其欲駛回原點，亦應按照遵行方向順向行駛，竟因貪圖
    便利即違規逆向行駛，是其所辯逆向行駛部分不應處罰云云
    ，並不足採。
四、綜上所述，異議人於上開時、地有逆向行駛之違規事實明確
    ，原處分機關以異議人不按遵行之方向行駛為由，依道路交
    通管理處罰條例第45條第1 款、第63條第1 項第1 款之規定
    ，裁處異議人罰鍰900 元並記違規點數1 點，核無違誤，本
    件異議為無理由，應予駁回。
五、據上論斷，應依道路交通案件處理辦法第19條，裁定如主文
    。
中    華    民    國    97    年    12    月    29    日
                        交通法庭  法  官  楊筑婷
上列正本證明與原本無異。
如不服本裁定，應於裁定送達後五日內敘明抗告理由，向本院提
出抗告狀。
                                  書記官  林怡君
中    華    民    國    97    年    12    月    29    日


司法院資訊處製作；財團法人民間司法改革基金會備份。
